【裁判字號】    97,易,4513
【裁判日期】    971217
【裁判案由】    違反電信法
【裁判全文】
臺灣臺中地方法院刑事判決              97年度易字第4513號
公  訴  人  臺灣臺中地方法院檢察署檢察官
被      告  甲○○
上列被告因違反電信法案件，經檢察官提起公訴（97年度偵字第
23695號），本院判決如下：
    主    文
甲○○違反無線電頻率、電功率、發射方式及電臺識別呼號等有
關電波監理業務，由交通部統籌管理，非經交通部核准，不得使
用之規定，未經核准擅自使用無線電頻率，因而致干擾無線電波
之合法使用，累犯，處有期徒刑肆月，如易科罰金，以新臺幣壹
仟元折算壹日。扣案之節目中繼接收機、功率放大器、激勵器、
、電源供應器各壹臺，均沒收。
    犯罪事實
一、甲○○曾因違反電信法案件，經臺灣南投地方法院以96年度
    投刑簡字第116號簡易判決判處有期徒刑3月確定，嗣經減刑
    為有期徒刑1月又15日，甫於民國97年2月18日易科罰金而執
    行完畢；詎猶不知悔改，明知無線電頻率、電功率、發射方
    式及電臺識別呼號等有關電波監理業務，係由交通部統籌管
    理（於民國94年11月9日已改由國家通訊傳播委員會統籌管
    理），非經交通部核准（於94年11月9日已改由國家通訊傳
    播委員會統籌核准），不得使用，竟未經主管機關許可，基
    於非法使用無線電頻率之犯意，自97年7月初某日起，擅自
    在臺中縣新社鄉電力桿（井豐支11）西南方約85公尺處，以
    節目中繼接收機、激勵器、功率放大器、電源供應器等器材
    ，架設廣播電台，非法使用調頻頻率103.7兆赫之無線電頻
    率，對外發送射頻信息及播放宗教理念，供不特定人收聽，
    因而致干擾國立教育廣播電台彰化分臺103.5兆赫無線電波
    之合法使用。嗣於97年8月19日，經內政部警政署電信警察
    隊第二中隊會同國家通訊傳播委員中區監理處持搜索票於前
    揭處所查獲，並扣得其所有且供其發訊使用之節目中繼接收
    機、功率放大器、激勵器及電源供應器各1台。
二、案經臺中縣警察局豐原分局報請臺灣臺中地方法院檢察署檢
    察官偵查起訴。
    理  由
一、上揭犯罪事實，業據被告甲○○於本院審理時自白不諱，且
    有國家通訊傳播委員會中區監理處合法廣播電台非法廣播電
    台干擾評估表及扣案物照片2張在卷足稽，復有被告所有供
    其發訊使用之節目中繼接收機、激勵器、功率放大器及電源
    供應器各1台扣案足資佐證，本件事證明確，被告犯行洵堪
    認定。
二、按無線電頻率、電功率、發射方式及電台識別呼號等有關電
    波監理業務，由「交通部」統籌管理，非經交通部核准，不
    得使用或變更；無線電頻率之規劃分配、申請方式、指配原
    則、核准之廢止、使用管理、干擾處理及干擾認定標準等電
    波監理業務之辦法，由「交通部」定之，電信法第48條第1
    項定有明文。又國家通訊傳播委員會組織法，已於94年11月
    9日，經總統以華總一義字第09400178881號令制定公佈，並
    自公佈之日施行，且該法第2條規定：「自本會成立之日起
    ，通訊傳播相關法規，包括電信法、廣播電視法、有線廣播
    電視法及衛星廣播電視法，涉及本會職掌，其職權原屬交通
    部、行政院新聞局、交通部電信總局者，主管機關均變更為
    本會。其他法規涉及本會職掌者，亦同。」已將電信監理相
    關業務之主管機關，從交通部移由該委員會。被告甲○○未
    經主管機關核准，以不詳電台名義，擅自使用無線電頻率10
    3.7兆赫之頻道，而發射無線電波，因而致干擾無線電波103
    .5 兆赫之合法使用者即國立教育廣播電台彰化分臺，核其
    所為係犯違反電信法第48條第1項規定，未經核准擅自使用
    無線電頻率，因而致干擾無線電波之合法使用罪，應依同法
    第58條第3項規定論處。按數行為於同時同地或密切接近之
    時地實施，侵害同一之法益，各行為之獨立性極為薄弱，依
    一般社會健全觀念，在時間差距上，難以強行分開，在刑法
    評價上，以視為數個舉動之接續施行，合為包括之一行為予
    以評價，較為合理，方屬接續犯之範疇。足見「接續犯」之
    成立係以時、空密接性為前提要件，即透過對於同一法益之
    同種類侵害行為繼續不間斷之實行，業已稀釋個別行為之獨
    立性，致使刑法評價時將之視為單一、整體之犯罪行為，以
    符合社會一般人對於行為概念之認知，並與行為人之犯罪目
    的相互結合。查被告自97年7月初起至經警查獲為止，密接
    反覆使用無線電頻率播送節目之行為，侵害同一之法益，依
    健全之社會觀念，其犯行應屬接續犯之包括一罪。又被告
    前曾因違反電信法案件，經臺灣南投地方法院以96年度投刑
    簡字第116號簡易判決判處有期徒刑3月確定，嗣經減刑為有
    期徒刑1月又15日，甫於97年2月18日易科罰金而執行完畢等
    情，有臺灣臺中地方法院檢察署刑案資料查註紀錄表及臺灣
    高等法院被告前案紀錄表各1份可按，其於有期徒刑執行完
    畢後五年內，再故意犯本件有期徒刑以上之罪，為累犯，應
    依法加重其刑。爰審酌被告前曾3次因違反電信法案件，經
    法院分別判處罰金新臺幣6萬元、有期徒刑3月、罰金新臺幣
    20萬元，及其犯罪之動機、目的及手段係未經核准，擅自使
    用無線電頻率因而致干擾無線電波之合法使用，妨害電信之
    健全發展、損及公眾權益，暨其犯後已坦承犯行、態度良好
    等一切情狀，量處如主文所示之刑，並諭知易科罰金之折算
    標準。扣案之功率放大器、激勵器、節目中繼接收機、電源
    供應器各1台之電信器材，為供被告犯電信法第58條第3項之
    罪所用之物，不問屬於被告與否，均應依同法第60條之規定
    沒收之。
據上論斷，應依刑事訴訟法第299條第1項前段，電信法第58條第
3項、第48條第1項、第60條，刑法第11條、第47條第1項、第41
條第1項前段，判決如主文。
中    華    民    國    97    年    12    月    17    日
                  刑事第十三庭  法  官  許月馨
以上正本證明與原本無異。
如不服本判決應於收受送達後10日內向本院提出上訴書狀，並應
敘述具體理由；其未敘述上訴理由者，應於上訴期間屆滿後20日
內向本院補提理由書（均須按他造當事人之人數附繕本）「切勿
逕送上級法院」。
                                書記官 黃美雲
中    華    民    國    97    年    12    月    17    日
附錄論罪科刑法條
電信法第58條
違反第四十六條第五項規定，設置或使用無線廣播電臺或無線電
視電臺發送射頻資訊，致干擾無線電波之合法使用者，處二年以
下有期徒刑、拘役或科或併科新臺幣六十萬元以下罰金。
違反第四十八條第一項規定，未經核准擅自使用或變更無線電頻
率者，處拘役或科或併科新臺幣二十萬元以下罰金。
犯前項之罪，因而致干擾無線電波之合法使用者，處二年以下有
期徒刑、拘役或科或併科新臺幣六十萬元以下罰金。


司法院資訊處製作；財團法人民間司法改革基金會備份。
